【裁判字號】    94,易,1576
【裁判日期】    950221
【裁判案由】    違反保護令
【裁判全文】
臺灣桃園地方法院刑事判決              94年度易字第1576號
公  訴  人  台灣桃園地方法院檢察署檢察官
被      告  甲○○
上列被告因違反保護令案案件，經檢察官提起公訴（94年度偵字
第11399 號、94年度偵字第11704 號、94年度偵字第11733 號、
94年度偵字第18112 號、94年度偵字第12425 號），本院判決如
下：
    主  文
本件免訴。
    理  由
一、公訴意旨略以：被告甲○○係游得興之子，二人具有家庭暴
    力防治法第三條第三款所定之家庭成員關係。因被告經常在
    家中破壞家具物品，並有辱罵恐嚇游得興情事，造成游得興
    精神上有極大的恐懼與威脅，迨民國九十三年九月二十三日
    ，被告在桃園縣蘆竹鄉○○村○鄰○○路五一號住處，向游
    得興要錢未果，又將家中一、三樓落地門打破毀損，並說游
    得興趕快死掉，不要擋其財路等語，而發生家庭暴力事件，
    游得興向本院聲請核發通常保護令，經審理後，本院依家庭
    暴力防治法之規定，於九十三年十二月二十三日，以九十三
    年度家護字第八九Ｏ號核發民事通常保護令，裁定被告不得
    對游得興實施身體或精神上不法侵害之行為，並不得直接或
    間接對於游得興為騷擾、通話、通信，應最少遠離游得興住
    所（桃園縣蘆竹鄉○○村○鄰○○路五一號、五十三號）及
    經常出入場所（桃園縣蘆竹鄉○○路八一號、八三號；桃園
    縣蘆竹鄉○○路一五Ｏ巷二一號；桃園縣蘆竹鄉○○村○○
    街○段一三Ｏ號）至少一百公尺，有效期間為十月。被告明
    知有上揭民事通常保護令，竟仍於上揭保護令有效期間內之
    九十四年六月十六日十二時五十分許、同年月十七日上午九
    時三十分許、同年月二十二日下午二時許、同年月三十日上
    午十一時許、同年八月三日下午三時許，多次違反上開民事
    通常保護令，未經游得興之同意或允許，逕自前往游得興位
    於桃園縣蘆竹鄉○○村○鄰○○路五一號（起訴書誤載為桃
    園縣蘆竹鄉新莊村一鄰二號）住處居住。因認被告係犯家庭
    暴力防治法第五十條第四款（起訴書誤載為同條第二款）之
    罪嫌等語。
二、按案件曾經判決確定者，應諭知免訴之判決，刑事訴訟法第
    三百零二條第一款定有明文。又訴訟上所謂一事不再理之原
    則，關於實質上一罪或裁判上一罪，亦均有其適用，最高法
    院六十年臺非字第七七號著有判例。查：
(一)、被告甲○○前基於違反保護令之概括犯意，先後於九十四年
    三月二十四日某時許，在桃園縣蘆竹鄉○○村○鄰○○路五
    一號游得興住處對游得興稱：「你去死，擋我財路的人我都
    要殺了他」云云；於九十四年八月十二日凌晨一時許，在上
    址對游得興揚言要以每半小時叫喚一次之方式，使其不得安
    然入眠，分別以對游得興實施上開精神上不法侵害行為之方
    式違反保護令等事實，業經台灣桃園地方法院檢察署檢察官
    偵查終結，先行向本院聲請簡易判決處刑，該案繫屬本院時
    間為九十四年五月十三日，該案經本院改依通常程序審理結
    果，除認被告遭起訴之犯行，係以對游得興實施精神上不法
    侵害行為之方式違反保護令外，另被告於九十四年一月二十
    三日十五時十五分許詳悉保護令後未立即遷出上址、於九十
    四年三月二十五日為檢察官訊問釋放後仍返回上址、於九十
    四年四月一日遷出後，復多次進出上址，及於九十四年七月
    六日更進而遷回居住，亦有多次違反保護令犯行，此部分雖
    均未經起訴，惟此與已起訴犯行間，有連續犯之裁判上一罪
    關係，為起訴效力所及，本院併予審判，而於九十四年十二
    月二十六日，以九十四年度易字第一四九三號，認被告上開
    所為係連續犯家庭暴力防治法第五十條之違反保護令罪，處
    有期徒刑一年二月（另強制罪處有期徒刑五月、公然侮辱罪
    處拘役五十九日），並於九十五年一月二十三日確定等情，
    有同署檢察官九十四年度偵字第六六三Ｏ號、九十四年度偵
    字第七三七九號起訴書、本院九十四年度易字第一四九三號
    判決書、台灣高等法院被告前案記錄表各一份在卷可稽。
(二)、本案被告甲○○亦基於違反保護令之概括犯意，於九十四年
    六月十六日十二時五十分許、同年月十七日上午九時三十分
    許、同年月二十二日下午二時許、同年月三十日上午十一時
    許、同年八月三日下午三時許，多次違反上開民事通常保護
    令，未經游得興之同意或允許，逕自前往游得興位於桃園縣
    蘆竹鄉○○村○鄰○○路五一號住處居住，所為亦犯家庭暴
    力防治法第五十條第四款之違反保護令罪嫌，案經台灣桃園
    地方法院檢察署檢察官，於九十四年十二月五日，以九十四
    年度偵字第一一三九九號、九十四年度偵字第一一七Ｏ四號
    、九十四年度偵字第一一七三三號、九十四年度偵字第一八
    一一二號、九十四年度偵字第一二四二五號向本院提起公訴
    ，於九十四年十二月十九日繫屬本院，經本院以九十四年度
    易字第一五七六號受理在案，亦有本案起訴書、本案本院收
    狀章戳各一份在卷可參。
(三)、查本案被告違反保護令罪名，核與前開業經判決確定之前案
    同一；本案被告違反保護令之時間，核與前案犯罪時間重疊
    ；本案違反保護令之方式，亦與前案相同，是本案與前開業
    經判決確定之前案，有連續犯裁判上一罪之關係，而為前案
    確定判決效力所及，依首開說明，應為諭知免訴之判決。
據上論斷，應依刑事訴訟法第三百零二條第一款、第三百零七條
，判決如主文。
中    華    民    國    95    年    2    月   21    日
                  刑事第三庭法  官  謝順輝
                            法  官  鄭吉雄
                            法  官  尹  良
上正本證明與原本無異。
如不服本判決應於送達後十日內向本院提出上訴狀（應附繕本）
，上訴於臺灣高等法院。
                            書記官  廖宜政
中    華    民    國    95    年    2     月    21    日


司法院資訊處製作；財團法人民間司法改革基金會備份。
